臺灣高等法院臺中分院刑事判決
110年度上訴字第1290號

上  訴  人  
即  被  告  李泳潮




指定辯護人  本院公設辯護人郭博益
上列上訴人因偽造有價證券等案件，不服臺灣臺中地方法院109
年度訴字第1541號中華民國110年3月31日第一審判決（起訴案號
：臺灣臺中地方檢察署108年度軍偵字第25號、109年度偵字第28
92號），提起上訴，本院判決如下：
    主  文
上訴駁回。
    事  實
一、關於丁○○告發甲○○犯罪事實部分：
　㈠甲○○原係職業軍人，任職陸軍機械化步兵第000旅第0營擔任
    中尉排長（民國108年11月11日停役），其與丁○○於104年12
    月7日結婚，108年8月14日離婚，婚姻期間生有一男李○芢（
    105年10月生，真實姓名詳卷）。甲○○於107年10月間與丁○○
    分居，丁○○向甲○○胞姊李怡真告知關於甲○○向台中商業銀行
    申貸新臺幣1120萬元貸款，且以丁○○為保證人一事，李怡真
    遂催促甲○○還款，然甲○○無法即時清償，竟基於行使偽造私
    文書之犯意，於107年10月與丁○○分居日起至同年12月12日
    止之某日，在高雄市某處，委請不知情之刻印業者，偽造中
    國信託商業銀行屏東分行之圓形收訖章1顆（刻有「中國信
    託商業銀行屏東分行」、「收訖」、「許紋琦」等字樣），
    並於107年12月12日，在其位於臺中市○○區○○路00巷00弄00
    號住處，於匯款申請書上填載日期為107年12月12日、匯入
    銀行名稱為台中商業銀行東豐原分行、收款人甲○○、收款人
    帳號000000000000號、匯款金額700萬元、匯款人姓名甲○○
    ，匯款人統一編號Z000000000、聯絡電話0000000000，再持
    前述偽刻之圓形收訖章，暨來路不明（無法判斷是否係偽刻
    ）之「潘岩宜」、「陳瑞芳」等2顆印章，在該張匯款申請
    書上蓋印，表示自己於107年12月12日在中國信託商業銀行
    屏東分行辦理跨行匯款700萬元入台中商業銀行東豐原分行
    帳號000000000000 號帳戶（戶名：甲○○），且經中國信託
    商業銀行屏東分行承辦人員「許紋琦」受理，並逐級由「潘
    岩宜」、「陳瑞芳」審核等情，之後將該張偽造之匯款申請
    書拍照，以LINE通訊軟體傳送給李怡真，告知已經償還貸款
    ，以此方式行使偽造私文書，足以生損害於中國信託商業銀
    行屏東分行、李怡真。李怡真因誤信該張匯款申請書為真正
    ，遂透過LINE通訊軟體，將該張匯款申請書之照片傳送給丁○○，要丁○○放心。
　㈡甲○○與丁○○分居後，由丁○○保管李○芢之全民健康保
    險卡。甲○○於107年12月28日，以LINE通訊軟體傳送「請問
    方便把健保卡送回來，還是方便那裡我拿！」之訊息給劉
    美雅；又於同年12月29日，以LINE通訊軟體傳送「麻煩您先
    把芢芢健保卡送回來或是我去拿」之訊息給丁○○；復於108
    年1月9日，傳送「今天帶芢芢出去玩，請注意芢芢安全，是
    否可以把芢芢健保卡和護照拿回來，您如果還是不願意拿回
    來，我就重新申請辦理！」之訊息給丁○○，要求丁○○提供李
    ○芢之全民健康保險卡。惟丁○○對甲○○表示若李○芢有就醫需
    求，可由她親自帶李○芢就診，故未將李○芢之全民健康保險
    卡交給甲○○。甲○○明知上情，竟基於使公務員登載不實之犯
    意，於108年2月11日，至臺中市○○區市○○○路00號之衛生福
    利部中央健康保險署中區業務組，以李○芢之法定代理人名
    義，向該組承辦人表示李○芢之全民健康保險卡已經遺失而
    申請補發，承辦公務員形式審核甲○○所提出之戶口名簿，確
    認甲○○與李○芢之身分關係後，遂在公務電腦之電磁紀錄上
    ，登載申請原因為「遺失」之不實事項，並補發李○芢之全
    民健康保險卡予甲○○，足以生損害於衛生福利部中央健康保
    險署對於全民健康保險卡管理之正確性。
二、關於甲○○對戊○○等犯罪事實部分：
  ㈠甲○○於105年6月28日至12月間之某日，在屏東縣萬巒鄉之萬
    金營區，拾獲已退伍之戊○○之國民身分證、全民健康保險卡
    ，竟意圖為自己不法之所有，基於侵占遺失物之犯意，將前
    述證件予以侵占入己。
　㈡甲○○於108年2月間，明知自己負債累累，經濟能力不佳，無
    法清償債務，竟意圖為自己不法之所有，基於詐欺之犯意，
    向戊○○訂購價值4750元之蓮霧，致使戊○○誤認甲○○可履行債
    務而交付前述蓮霧。
　㈢嗣因戊○○向甲○○詢問是否已經將貨款匯入所指定之新埤
    郵局帳戶，甲○○竟另基於行使偽造私文書之犯意，在不詳地
    點，於匯款申請書上填載日期108年2月18日、匯入銀行為中
    華郵政新埤郵局、收款人李文君、收款人帳號000000000000
    00、匯款金額 4,750元、匯款人姓名「陳文青」及國民身分
    證統一編號「Z000000000」、聯絡電話0000000000等資料，
    再持前述偽刻之中國信託商業銀行屏東分行圓形收訖章（刻
    有「中國信託商業銀行屏東分行」、「收訖」、「許紋琦」
    等字樣），暨來路不明之「潘岩宜」、「陳瑞芳」等2顆印
    章，在該張匯款申請書上蓋印，表示「陳文青」於108年2月
    18日在中國信託商業銀行屏東分行辦理跨行匯款4750元入新
    埤郵局帳號00000000000000號帳戶（戶名：李文君）且經中
    國信託商業銀行屏東分行承辦人員「許紋琦」受理，並逐級
    由「潘岩宜」、「陳瑞芳」審核等情，之後將該張偽造之匯
    款申請書拍照，於108年3月10日以Messenger通訊軟體傳送
    給戊○○，借此取信戊○○，而以此方式行使偽造私文書，足以
    生損害於中國信託商業銀行屏東分行、戊○○。
三、關於甲○○對丙○○等犯罪事實部分：　　
　㈠甲○○於108年2月初，在臺南市白河區之陸軍部隊訓練南區
    聯合測考中心之營舍內，拾獲陸軍機械化步兵第000旅第0第
    0連中士班長丙○○之國民身分證、汽車駕駛執照，竟意圖為
    自己不法之所有，基於侵占遺失物之犯意，將前述證件予以
    侵占入己。
  ㈡甲○○基於意圖為自己不法所有之詐欺取財、行使偽造私文
    書、意圖為自己不法之利益而違反個人資料保護法第20條第
    1項之規定、冒用身分而使用他人遺失之國民身分證、意圖
    供行使之用而偽造有價證券等犯意，先以自己名義向匯豐汽
    車股份有限公司申請40萬元之貸款，以便向車商即慶華南汽
    車有限公司購買車牌號碼0000-00號自用小客車，再將丙○○
    之姓名、出生年月日、國民身分證統一編號、戶籍地址、
    職業、任職單位等個人資料，提供給匯豐汽車股份有限公司
    （惟聯絡之行動電話故意提供為自己所用之0000000000門號
    ），佯稱丙○○願擔任自己之連帶保證人，接著於108年2
    月18日，持不詳時地所偽造之「丙○○」印章，在「匯豐汽
    車股份有限公司汽車貸款申請暨約定書」（該約定書上已經
    由匯豐汽車股份有限公司職員在「保證人資料」欄位填好黃
    健龍之上開個人資料），於保證人簽章處，偽造「丙○○」
    之印文及署名各1枚，表示丙○○已了解申請內容並保證上開
    填載資料及為申請貸款所另提供之證明或補充文件均屬實
    ；又於108年2月26日，冒用丙○○身分而使用其所遺失之國
    民身分證，在南投縣○○鎮○○巷00號，與匯豐汽車股份有
    限公司之貸款專員黃○敏進行對保，並持偽造之「丙○○」
    印章，在「車輛動產抵押契約書」上之「甲方連帶保證人」
    欄右方，偽造「丙○○」之署名及印文各1枚，以及在該契約
    書「立約人及連帶保證人茲此確認已審閱本契約五日以上
    ，且已充分瞭解本契約全部條款內容，並承諾簽立本契約書
    ，簽章於後」等字樣下方，偽造「丙○○」之印文及署名各
    1枚，表示丙○○同意擔任甲○○所負上開債務之保證人；另在
    發票日期為108年3月6日、到期日為108年5月6日、票據
    金額40萬元之本票上，於發票人欄位上偽造「丙○○」之印
    文及署名各1枚，偽造該張有價證券，且在該張本票下方授
    權書「立授權書欄位」，偽造「丙○○」之印文及署名各1枚
    ，表示立授權書人於108年3月6日共同簽發40萬元金額之本
    票交予匯豐汽車股份有限公司，並授權該公司填載票據上
    事項及行使票據上之權利。甲○○隨後將偽造之「匯豐汽車
    股份有限公司汽車貸款申請暨約定書」、「車輛動產抵押契
    約書」、本票及授權書，交付給匯豐汽車股份有限公司而行
    使，使匯豐汽車股份有限公司誤認丙○○可連帶清償上述債
    務，遂於108年3月5日核撥40萬元給慶華南汽車有限公司，
    足以生損害於匯豐汽車股份有限公司、丙○○。
　㈢嗣因丙○○接獲臺灣臺中地方法院108年5月24日108年度司票字
    第3410號本票裁定，乃向甲○○質問為何自己會成為108年3月
    6日簽發、票據金額40萬元之本票共同發票人。甲○○為避免
    丙○○追究，竟基於行使偽造準文書之犯意，創設1個新的LIN
    E通訊軟體帳號，將該帳號暱稱取名為「匯豐汽車乙○○」，
    再下載真正匯豐汽車股份有限公司催收專員乙○○之LINE頭像
    照片，作為虛偽「匯豐汽車乙○○」LINE帳號之頭像，接著偽
    造「匯豐汽車乙○○」與自己之LINE通訊對話，內容為「匯豐
    汽車乙○○」告知甲○○，因甲○○於貸款申請書上填寫聯絡人為
    丙○○，匯豐汽車股份有限公司才會通知丙○○，只要甲○○繳清
    1,000元利息及程序費用，就不會有任何民事及刑事責任等
    語。甲○○於108年7月29日將所偽造之「匯豐汽車乙○○」LINE
    對話截圖，傳送給丙○○，表示此為乙○○之意思表示，用以取
    信丙○○，以此方式行使偽造之準私文書，足以生損害於乙○○
    、丙○○。
  ㈣甲○○意圖為自己不法所有，基於詐欺取財、行使偽造私文
    書、意圖為自己不法之利益而違反個人資料保護法第20條第
    1項之規定、冒用身分而使用他人遺失之國民身分證、意圖
    供行使之用而偽造有價證券等犯意，先以自己名義向合迪股
    份有限公司申請60萬元之貸款，用以向慶華南汽車有限公司
    購買車牌號碼 000-0000號自用小客車，並將丙○○之身分證
    字號、住所提供給合迪股份有限公司，使合迪股份有限公
    司將丙○○之個人資料登載在「債權讓與同意書」，並於10
    8年3月4日，在臺中市烏日區高鐵站區內，與承辦合迪股份
    有限公司對保業務之蔡○純進行對保，冒用丙○○身分而使
    用其遺失之國民身分證，在「債權讓與同意書」之「債務人
    之連帶保證人」欄位，持偽造之「丙○○」印章，偽造「黃
    健龍」之印文4枚、署名2枚，且在發票日期為108年3月4日
    、到期日為108年9月5日、票據金額72萬元之本票上，於發
    票人欄位上偽造「丙○○」之印文及署名各1枚，偽造該張有
    價證券。甲○○隨後將前述偽造之「債權讓與同意書」及本票
    交付給合迪股份有限公司而行使，使合迪股份有限公司誤認
    丙○○可連帶清償上述債務，遂於108年3月5日核撥 60萬元給
    慶華南汽車有限公司，足以生損害於合迪股份有限公司、丙○○。
  ㈤甲○○意圖為自己不法之所有，基於詐欺取財、行使偽造私
    文書、意圖為自己不法之利益而違反個人資料保護法第20條
    第1項之規定、意圖供行使之用而偽造有價證券等犯意，先
    以自己名義向裕富數位資融股份有限公司申請分期付款，用
    以購買價值12萬元之變頻式冷氣，並於108年2月間，將黃健
    龍之國民身分證、全民健康保險卡照片，暨丙○○之職業、
    聯絡方式（惟聯絡之行動電話故意提供為自己所用之000000
    0000門號）、財務情況等個人資料，以LINE通訊軟體傳送給
    承作裕富數位資融股份有限公司對保業務之何○亭，表示黃
    健龍可擔任前述債務之連帶保證人（惟甲○○係以自己名義
    為上開表示，未冒用丙○○之身分）。何○亭不疑有他，乃
    將「購物分期付款申請暨約定書」寄送給甲○○。甲○○遂
    持偽造之「丙○○」印章，在該「購物分期付款申請暨約定
    書」之「甲方連帶保證人簽章」欄位，偽造「丙○○」之署
    名、印文各1枚，並填載申請日期為108年2月23日及丙○○之
    姓名、出生日期、職業等個人資料（惟聯絡之行動電話故
    意記載為自己所用之0000000000門號）；又在發票日期為10
    8年3月6日、到期日為108年9月6日、票據金額14萬6592元之
    本票上（該張本票附隨在「購物分期付款申請暨約定書」下
    方），於發票人欄位上偽造「丙○○」之印文及署名各1枚，
    偽造該張有價證券。甲○○將前述偽造之「購物分期付款申請
    暨約定書」及本票交付給裕富數位資融股份有限公司而行使
    ，使裕富數位資融股份有限公司誤認丙○○可連帶清償上述債
    務，遂於108年3月6日核撥11萬5,000元至甲○○所提供之中國
    信託商業銀行南屯分行帳戶，足以生損害於裕富數位資融股
    份有限公司、丙○○。
四、甲○○於108年5月7日晚間，在屏東縣○○鎮○○路0段00號
    之仁壽營區，經由營區警衛之轉交而取得陸軍第8軍團砲兵第43指揮部後勤科上尉通補官連○運之營區識別證、陸軍司令部智慧卡，竟意圖為自己不法之所有，基於侵占之犯意，將前述證件予以侵占入己。
五、嗣經臺灣臺中地方檢察署檢察官接獲丁○○告發犯罪事實欄
    一所示犯行後，指揮臺中市政府警察局太平分局、臺中憲兵
    隊所屬調查官調查。臺中憲兵隊於108年6月12日，持臺灣臺
    中地方法院所核發之108聲搜字第861號搜索票，至屏東縣○○鄉○○路000號即甲○○所屬部隊營舍，對甲○○個人寢
    室及辦公處所執行搜索，並扣得戊○○之國民身分證、丙○○之國民身分證及汽車駕照、李○芢之健保卡、連○運之識別證而查悉上情。
六、案經丁○○告發及臺中憲兵隊移送臺灣臺中地方檢察署檢察
    官偵查起訴。　　
    理  由
壹、證據能力之說明：
    本件認定事實所引用之卷內所有卷證資料（包含人證、物證
    、書證），並無證據證明係公務員違背法定程序所取得，與
    本案事實亦有自然之關連性，檢察官、上訴人即被告甲○○（
    以下稱被告）及辯護人於準備程序迄至本案言詞辯論終結，
    均不爭執該等卷證之證據能力或曾提出關於證據能力之聲明
    異議，且卷內之傳聞書證，亦無刑事訴訟法第159條之4之顯
    有不可信之情況或其他不得作為證據之情形，本院認引為證
    據為適當，是依刑事訴訟法第159條之4、之5 等規定，下述
    認定事實所引用之證據方法均有證據能力。
貳、認定犯罪事實所憑之證據及理由：
　　上揭犯罪事實，業據被告於原審及本院審理時均坦承不諱（
    見原審卷第103頁、第160頁，本院卷第82頁，第150頁），
    並經證人丁○○、戊○○、丙○○、乙○○、黃○敏、蔡○純、何○亭
    、連○運、葉○辰證述明確（見軍他卷第163至167頁、第171
    至175頁，軍偵卷第23至25頁、113至116頁、第119至122頁
    、第133至136頁、第239至241頁、第259至265頁、第309至3
    13頁），復有告訴人丁○○提供之LINE通訊截圖、全民健康保
    險憑證管理須知、中國信託商業銀行股份有限公司108年3月
    29日中信銀字第00000000000000號函、李○芢之全民健保卡
    領卡紀錄、扣押之證件影本、告訴人丁○○提供之證件及印章
    照片、臺灣臺中地方法院108年聲搜字第861號搜索票影本、
    臺中憲兵隊搜索扣押筆錄、告訴人丁○○提供之107年12月12
    日匯款申請書照片、被告之軍籍資料、證人戊○○提供之補領
    國民身分證申請書、證人戊○○提供之手機 Messenger截圖、
    臺灣臺中地方法院108年度司票字第3410號民事裁定、裕富
    數位資融股份有限公司之存證信函、合迪股份有限公司之存
    證信函、告訴人丙○○提供其與被告之LINE通訊畫面、告訴人
    丙○○提供之補領國民身分證申請書、108年3月6日之本票及
    授權書影本、108年 3月5日之車輛動產抵押契約書影本、10
    8年2月18日之匯豐汽車股份有限公司汽車貸款申請暨約定書
    影本、債權讓與同意書、動產抵押契約書、動產抵押設定登
    記申請書、「裕富數位資融股份有限公司購物分期付款申請
    暨約定書」及本票影本、臺灣士林地方法院108年度司票字
    第7995號民事裁定、臺灣臺北地方法院108年度司票字第185
    12號民事裁定、證人乙○○提供之催收紀錄及LINE通訊畫面、
    門號0000000000號電話之使用者資料、合迪股份有限公司10
    9年1月15日刑事陳報狀、債權讓與暨撥款同意書、合迪股份
    有限公司匯款紀錄、匯豐汽車股份有限公司109年1月14日陳
    報狀、中古車撥款申請書、客戶繳款紀錄、裕富數位資融股
    份有限公司109年4月15日刑事陳報狀、108年3月4日本票影
    本、證人何○亭提供之LINE通訊畫面、丙○○之休假紀錄等在
    卷可稽（見軍他卷第53至55頁、第73至75頁、第79頁、第87
    頁、第101至103頁、第137至139頁，軍偵卷第35至39頁、第
    41至43頁、第91頁、第99頁、第123頁、第129至131頁、第1
    37至147頁、第151至162頁、第172頁、第185頁、第187頁、
    第195至199頁、第205至206頁、第215至216頁、第223至225
    頁、第275至299頁、第305頁、第321至325頁、第329頁、第
    333至337頁、第343頁、第421頁，偵卷第89至147頁），足
    認被告上開任意性自白與事實相符。綜上，本案事證明確，
    被告犯行應堪認定，應予依法論科。又丙○○之國民身分證、
    汽車駕駛執照係在108年2月初遺失一情，已據證人丙○○於警
    詢中指述明確（見軍偵卷第134頁），起訴書關於犯罪事實
    三㈠犯罪時間之記載，應予更正。
參、論罪之說明：
一、犯罪事實欄一部分：
  ㈠被告就犯罪事實欄一㈠所為，係犯刑法第216條、第210條之行
    使偽造私文書罪。其偽造印章、印文係偽造私文書之階段行
    為，另偽造私文書後持以行使，偽造私文書之低度行為為行
    使偽造私文書之高度行為所吸收，均不另論罪。又其利用不
    知情之刻印業者遂行本案犯行，為間接正犯。
  ㈡被告就犯罪事實欄一㈡所為，係犯陸海空軍刑法第76條第1項
    第4款、刑法第220條第2項、第214條之使公務員登載不實事
    項於職務上所掌之準公文書罪。起訴意旨雖認被告係犯刑法
    第220條第2項、第214條之罪，惟據公訴檢察官當庭更正起
    訴法條，認被告係犯陸海空軍刑法第76條第1項第4款、刑法
    第220條第2項、第214條之使公務員登載不實事項於職務上
    所掌之準公文書罪，即無庸再變更起訴法條。　　
二、犯罪事實欄二部分：
    被告就犯罪事實欄二㈠所為，係犯刑法第337條之侵占遺失物
    ；犯罪事實欄二㈡所為，係犯刑法第339條第1項之詐欺取財
    罪；犯罪事實欄二㈢所為，係犯刑法第216條、第210條之行
    使偽造私文書罪。被告偽造印文係偽造私文書之階段行為，
    另偽造私文書後持以行使，偽造私文書之低度行為為行使偽
    造私文書之高度行為所吸收，均不另論罪。
三、犯罪事實欄三部分：
  ㈠被告就犯罪事實欄三㈠所為，係犯刑法第337條之侵占遺失物
    罪；犯罪事實欄三㈢所為，係犯刑法第220條、第216條、第2
    10條之行使偽造準私文書罪。
  ㈡被告就犯罪事實欄三㈡㈣㈤所為，均係犯刑法第339條第1項之詐
    欺取財罪；刑法第216條，第210條之行使偽造私文書罪；個
    人資料保護法第41條之意圖為自己不法之利益，而違反同法
    第20條第1項規定罪；戶籍法第75條第3項後段之冒用身分而
    使用他人遺失之國民身分證；刑法第201條第1項之意圖供行
    使之用而偽造有價證券罪。被告偽造「丙○○」之印章1顆，
    又在匯豐汽車股份有限公司汽車貸款申請暨約定書、車輛動
    產抵押契約書、債券讓與同意書、購物分期付款申請暨約定
    書、本票、授權書上偽造「丙○○」之印文及署名，其中偽造
    印章、署名、印文係偽造私文書之階段行為，另偽造私文書
    後持以行使，偽造私文書之低度行為為行使偽造私文書之高
    度行為所吸收；至於行使偽造有價證券之低度行為，則被意
    圖供行使之用而偽造有價證券之高度行為所吸收，均不另論
    罪。又其以一行為同時觸犯上開數罪名，應依刑法第55條規
    定，均從一重論處刑法第201條第1項之偽造有價證券罪。
四、犯罪事實欄四部分：
　　核被告所為，係犯刑法第335條第1項侵占罪。起訴意旨雖認
    被告係犯刑法第337條之罪，惟據公訴檢察官當庭更正起訴
    法條，認被告係犯刑法第335條第1項之罪，自無庸再變更起
    訴法條。
五、被告所為上開各罪，犯意各別，行為互殊，應予分論併罰。
肆、上訴駁回部分：
一、原審認被告犯罪事證明確，適用刑法第201條第1項、第210
    條、第214條、第216條、第220條第2項、第335條第1項、第
    337條、第339條第1項，陸海空軍刑法第76條第1項第4款，
    個人資料保護法第41條，戶籍法第75條第3項規定，審酌其
    所為致生危害於各該被害公司交易安全、被害人戊○○、丙○○
    及政府對健保卡管理之正確性，雖坦認全部犯行，但未能與
    各被害人達成和解並賠償損失，自陳大學畢業、前為職業軍
    人、育有未成年子女一名，及犯罪動機、手段等一切情狀，
    分別量處如附表一所示之刑，並諭知易科罰金、易服勞役之
    折算標準，暨分別定其應執行之刑及易科罰金、易服勞役之
    折算標準。復說明：被告偽造之107年12月12日匯款申請書
    、108年2月18日匯款申請書，係其所有供犯罪所用之物，依
    刑法第38條第2項、第4項規定宣告沒收、追徵；就犯罪事實
    欄二㈡詐欺取得4750元、犯罪事實三㈡㈣㈤，各詐欺取得相當於
    40萬元、60萬元及11萬5,000元之價值部分，均為被告之犯
    罪所得，爰依刑法第38條之1第1項前段、第3項規定，於各
    該罪刑項下宣告沒收、追徵；如附表二所示偽造之本票、印
    章、署名、印文均應分別依刑法第205條、第219條規定宣告
    沒收。經核原審認事用法，均無違誤，量刑及沒收亦屬妥適
    。
二、被告上訴意旨略以：被告有意願與所有融資公司和解，被告
    之父親並願意擔任連帶保證人，請審酌上情，撤銷原判決並
    從輕量刑等語。按刑事審判旨在實現刑罰權之分配的正義，
    故法院對有罪被告之科刑，應符合罪刑相當之原則，使輕重
    得宜，罰當其罪，以契合社會之法律感情，此所以刑法第57
    條明定科刑時應審酌一切情狀，尤應注意該條所列10款事項
    以為科刑輕重之標準，俾使法院就個案之量刑，能斟酌至當
    。查原審判決關於科刑之部分，已審酌刑法第57條各款規定
    之情狀，於法定刑度之內，予以量定，客觀上並無明顯濫權
    或失之過重之情形，亦未違反比例原則，核無違法或不當。
    且被告迄今本案言詞辯論終結前，均未能與各被害人達成和
    解，原審量刑因子並無任何變動，是其指摘原審量刑不當提
    起上訴，並無理由，應予駁回。
據上論斷，應依刑事訴訟法第368條，判決如主文。
本案經檢察官陳立偉提起公訴，檢察官施清火到庭執行職務。
中　　華　　民　　國　　110 　年　　10　　月　　6 　　日
        　　刑事第六庭    審判長法　官  唐  光  義
　　　　　　　　　　　　　　    法　官  許  冰  芬
 　　　　　　　　　　　 　　　  法　官  鍾  貴  堯     
                     
以上正本證明與原本無異。     
使公務員登載不實、侵占、詐欺部分，均不得上訴。
其餘部分，得上訴。
如不服本判決應於收受送達後20日內向本院提出上訴書狀，其未
敘述上訴理由者，並得於提起上訴後20日內向本院補提理由書（
均須按他造當事人之人數附繕本）「切勿逕送上級法院」。因疫
情而遲誤不變期間，得向法院聲請回復原狀。

                                書記官  何  佳  錡

中　　華　　民　　國　　110 　年　　10　　月　　6 　　日
附表一：
編號 犯罪事實 論罪科刑  1 犯罪事實欄一㈠ 甲○○犯行使偽造私文書罪，處有期徒刑伍月，如易科罰金，以新臺幣壹仟元折算壹日。未扣案偽造之「107年12月12日匯款申請書」沒收，於全部或一部不能沒收或不宜執行沒收時，追徵其價額。如附表二編號1所示之物沒收。  2 犯罪事實欄一㈡ 甲○○犯使公務員登載不實事項於職務上所掌之準公文書罪，處有期徒刑參月，如易科罰金，以新臺幣壹仟元折算壹日。  3 犯罪事實欄二㈠ 甲○○犯侵占遺失物罪，處罰金新臺幣陸仟元，如易服勞役，以新臺幣壹仟元折算壹日。  4 犯罪事實欄二㈡ 甲○○犯詐欺取財罪，處有期徒刑貳月，如易科罰金，以新臺幣壹仟元折算壹日。未扣案犯罪所得新臺幣肆仟柒佰伍拾元沒收，於全部或一部不能沒收或不宜執行沒收時，追徵其價額。  5 犯罪事實欄二㈢ 甲○○犯行使偽造私文書罪，處有期徒刑伍月，如易科罰金，以新臺幣壹仟元折算壹日。未扣案偽造之「108年2月18日匯款申請書」沒收，於全部或一部不能沒收或不宜執行沒收時，追徵其價額。  6 犯罪事實欄三㈠ 甲○○犯侵占遺失物罪，處罰金新臺幣陸仟元，如易服勞役，以新臺幣壹仟元折算壹日。  7 犯罪事實欄三㈡ 甲○○犯偽造有價證券罪，處有期徒刑參年肆月。未扣案犯罪所得新臺幣肆拾萬元沒收，於全部或一部不能沒收或不宜執行沒收時，追徵其價額。如附表二編號2所示之物沒收。  8 犯罪事實欄三㈢ 甲○○犯行使偽造準私文書罪，處有期徒刑伍月，如易科罰金，以新臺幣壹仟元折算壹日。  9 犯罪事實欄三㈣ 甲○○犯偽造有價證券罪，處有期徒刑參年肆月。未扣案犯罪所得新臺幣陸拾萬元沒收，於全部或一部不能沒收或不宜執行沒收時，追徵其價額。如附表二編號3所示之物沒收。  10 犯罪事實欄三㈤ 甲○○犯偽造有價證券罪，處有期徒刑參年肆月。未扣案犯罪所得新臺幣拾壹萬伍仟元沒收，於全部或一部不能沒收或不宜執行沒收時，追徵其價額。如附表二編號4所示之物沒收。  11 犯罪事實欄四 甲○○犯侵占罪，處有期徒刑參月，如易科罰金，以新臺幣壹仟元折算壹日。 



附表二：

編號 犯罪事實欄 文書名稱 欄     位 偽造之印章、署名、印文 數量  1 一㈠   偽造「中國信託商業銀行屏東分行」之圓形收訖章 1顆  2 三㈡   偽造「丙○○」印章 1顆   車輛動產抵押契約書 甲方連帶保證人欄右方 偽造「丙○○」署名 1枚     偽造「丙○○」印文 1枚    立約人及連帶保證人茲此...簽章於後之下方 偽造「丙○○」署名 1枚     偽造「丙○○」印文 1枚   匯豐汽車股份有限公司汽車貸款申請書 保證人欄位 偽造「丙○○」署名 1枚     偽造「丙○○」印文 1枚   發票日期108年3月6日本票 發票人欄 偽造「丙○○」署名 1張     偽造「丙○○」印文    授權書 立授權書人欄 偽造「丙○○」署名 1枚     偽造「丙○○」印文 1枚 3 三㈣ 債權讓與同意書 債務人之連帶保證人欄 偽造「丙○○」署名 2枚     偽造「丙○○」印文 4枚   108年3月4日本票 發票人欄 偽造「丙○○」署名 1張     偽造「丙○○」印文  4 三㈤ 購物分期付款申請暨約定書 甲方連帶保證人簽章 偽造「丙○○」署名 1枚     偽造「丙○○」印文 1枚   108年6月6日之本票 發票人欄位 偽造「丙○○」署名 1張     偽造「丙○○」署名